

DIEGO ARMANDO BAQUERO GUTIÉRREZ

Analista de Datos

@ dbaquerog@ucentral.edu.co

in Diego Armando Baquero Gutiérrez

J +57 3132812781

DiegoBG95

Bogotá, Colombia

COMPETENCIAS Y HABILIDADES

PERFIL PROFESIONAL

Python R SQL
PowerBl Ms Office

LANGUAGES

Español: Nativo Inglés: Básico / A2

Ingeniero industrial, estudiante de Maestría en Analítica de Datos, con capacidad para la preparación, procesamiento, estructura y construcción de modelos que maximicen el valor de la información para el diseño de estrategias enfocadas en la toma de decisiones. Experiencia en el sector público como Analista de Datos y Coordinador de procesos de formación y capacitación a funcionarios internos y externos. Experiencia en sector bancario como ingeniero en formación, encargado de creación, revisión y evaluación casos de prueba para herramienta de crédito comercial.

EXPERIENCIA

Analista de Datos | Contraloría General de la República

= 06/2023 − Actualmente

Bogotá, Colombia

Experiencia como analista en la Unidad de Análisis de Datos de la DIARI (Dirección de Información, Análisis y Reacción Inmediata) encargado de identificar posibles casos de riesgo de detrimento patrimonial en proyectos de obra pública a través del desarrollo y ejecución de scripts de Python y consultas SQL para extraer, transformar y cargar datos de diferentes fuentes para un adecuado el análisis.

Auxiliar Administrativo | Contraloría General de la República

6 08/2019 - 04/2023

Bogotá, Colombia

Experiencia en el Centro de Estudios Fiscales prestando apoyo al equipo de cooperación técnica internacional en lo relacionado con la recopilación, manejo y actualización de información referente a entes internacionales de control fiscal. Actualmente vinculado al equipo de capacitación apoyando aspectos como recopilación, cruce y organización de información de los funcionarios que constituyen la población objetivo; por otro lado, he prestado soporte técnico y logístico de eventos reducidos y masivos dictados a funcionarios internos y externos nacionales e internacionales a través de plataformas institucionales.

Ingeniero en Formación | Banco Av. Villas

= 07/2017 - 12/2017

Bogotá, Colombia

Experiencia como ingeniero en formación, elaborando y actualizando casos de prueba para el proyecto de unificación de procesos del Grupo AVAL, con el fin de encontrar posibles fallas en cada uno de los procesos necesarios para la solicitud de un crédito comercial.

EDUCACIÓN

TALLERES Y CURSOS COMPLEMENTARIOS

- Curso Análisis de Datos con Python, Universidad Nacional (octubre 2022)
- Curso de fundamentos básicos de gestión documental (octubre de 2020)
- Curso de extensión de Excel Avanzado y Macros con VBA, Universidad Nacional (septiembre de 2020)
- Diplomado "Modelos de negocio eco-innovadores en la economía circular" (febrero de 2018)
- Curso Sostenibilidad y reportes de sostenibilidad GRI (febrero de 2018)
- Congreso de gestión del riesgo, IISE, en calidad de asistente, Universidad Libre. (mayo de 2017)
- Capacitación trabajo en alturas, SEINTEG. (abril de 2017)
- Curso cálculo de costos por orden de producción, SENA. (julio de 2015)